【裁判字號】    98,抗,810
【裁判日期】    980903
【裁判案由】    聲請裁定沒入保證金
【裁判全文】
臺灣高等法院臺中分院刑事裁定           98年度抗字第810號
抗  告  人
即具保人    乙○○
受  刑  人  甲○○
上列抗告人因沒入保證金案件，不服臺灣彰化地方法院中華民國
98年6月19日裁定（98年度聲字第1201號）提起抗告，本院裁定
如下：
    主  文
抗告駁回。
    理  由
一、抗告人即具保人乙○○抗告意旨略以：受刑人甲○○原羈押
    於臺灣彰化看守所，經法院於98年5月21日當庭釋放，旋因
    身體虛弱前往醫院住院治療，受刑人並未逃匿，且具保人未
    接獲檢察官之通知，爰抗告請求撤銷原裁定云云。
二、按具保之被告逃匿者，應命具保人繳納指定之保證金額，並
    沒入之，不繳納者，強制執行，保證金已繳納者，沒入之；
    沒入保證金，以法院之裁定行之，刑事訴訟法第118條第1項
    、第121條第1項分別定有明文。
三、經查，受刑人甲○○前因違反毒品危害防制條例等罪，經臺
    灣彰化地方法院指定保證金新臺幣六萬元，由抗告人及具保
    人乙○○繳納現金後，已將受刑人釋放。臺灣彰化地方法院
    檢察署檢察官於受刑人上揭犯行經判處罪刑確定後，按址分
    別送達執行傳票於受刑人甲○○之住所及具保人乙○○之住
    所，詎受刑人經合法傳喚到案執行而未到案，且無法拘提到
    案等情，有臺灣彰化地方法院刑事保證金收據、臺灣彰化地
    方法院收受訴訟案款通知 (繳納保證金通知)、臺灣彰化地
    方法院檢察署送達證書、拘票、拘提未獲報告書、法務部戶
    役政連結作業系統之戶籍資料、一審支援檢察官辦案系統矯
    正資料查詢、臺灣高等法院在監在押全國紀錄表等資料在卷
    可憑。受刑人屢經合法傳喚無著，自屬逃匿，原審法院因而
    裁定准予臺灣彰化地方法院檢察署檢察官沒入具保人乙○○
    繳納之保證金，核無不合。抗告意旨雖以受刑人因身體虛弱
    ，於98年5月21日當庭釋放後旋住院接受治療，無逃匿意圖
    ，又抗告人並未收受檢察官之通知云云，然抗告人並未提出
    任何有關受刑人就醫之證明，員警之拘提未獲報告書中亦未
    見有相關之記載，又該執行傳票均分別合法送達於受刑人及
    具保人之住所，且臺灣彰化地方法院檢察署檢察官簽發拘票
    派警前往拘提，屢次拘提未獲之事實，分別有送達證書及拘
    提未獲報告書在卷足稽，是抗告人謂受刑人係因住院治療而
    未到案執行及具保人未收受檢察官之通知云云，均非可取，
    其抗告為無理由，應予駁回。
四、據上論結，應依刑事訴訟法第412條，裁定如主文。
中    華    民    國    98    年    9     月    3     日
            刑事第三庭    審判長法  官  王  增  瑜
                                法  官  梁  堯  銘
                                法  官  廖  柏  基
以上正本證明與原本無異。
不得再抗告。
                                書記官  王  麗  英
中    華    民    國    98    年    9     月    3     日


司法院資訊處製作；財團法人民間司法改革基金會備份。
